# 坏账核销后又收回来时的账务处理。

提问人：不忘初心 3 时间：2022-03-25 11:46:56
陈老师，请教一下。
问题 1 ：假设在公司账上只有一笔应收账款账面余额 200 万 ，上年全额计提坏账准备，借：信用减值损失 200 贷：坏账准备 200 ，应收账款账面价值为 0 。本年核销坏账准备，借：坏账准备200 贷 应收账行款 200.应收账款账面价值为0. 又隔了几年，突然全额收回来，此时是否应该这么分录：借：银行存款，贷：营业外收入？

回答人：chenyiwei
首先应关注已核销的应收款项全额收回的原因，关注前期全额计提准备和核销是否属于前期差错；本期收回的背后原因是否不涉及本企业关联方为该债务人提供财务支持等。
如果该事项是合理的，则首先恢复此前核销的应收款项：借：应收账款 200 ，贷：坏账准备 200 ；借：坏账准备 200 ，贷：信用减值损失 200 ；借：银行存款 200 ，贷：应收账款 200.